【裁判字號】    98,台抗,608
【裁判日期】    980924
【裁判案由】    違反槍砲彈藥刀械管制條例聲請具保停止羈押
【裁判全文】
最高法院刑事裁定              九十八年度台抗字第六○八號
抗  告  人  甲○○
                    （
上列抗告人因違反槍砲彈藥刀械管制條例等案件，不服台灣高等
法院中華民國九十八年八月二十四日駁回聲請具保停止羈押之裁
定（九十八年度聲字第二四四五號），提起抗告，本院裁定如下
：
    主  文
抗告駁回。
    理  由
本件抗告人甲○○聲請意旨略以：依第一審判決所載，扣案之手
槍、子彈經內政部警政署刑事警察局鑑定結果，槍身號碼與槍管
號碼、滑套號碼不同，顯非於奧地利原廠製造，係改造、拼裝而
成，並非制式手槍，抗告人所犯即非屬最輕本刑五年以上有期徒
刑之罪，自不能以刑事訴訟法第一百零一條第一項第三款之規定
羈押抗告人。又抗告人於案發後，並未逃亡，亦無逃亡之虞，台
灣板橋地方法院檢察署在無事實足認抗告人有逃亡之虞情形下，
逕對抗告人發布通緝，亦不合法，為此聲請准予抗告人具保停止
羈押。原裁定以：抗告人因違反槍砲彈藥刀械管制條例、傷害等
案件，經第一審分別判處有期徒刑七年、十月，抗告人上訴第二
審後，經原裁定法院認為犯罪嫌疑重大，有刑事訴訟法第一百零
一條第一項第一款、第三款之情形，非予羈押，顯難進行審判，
而執行羈押在案（九十八年度上訴字第二四二六號）。抗告人雖
稱扣案槍枝非屬制式，但扣案槍彈俱屬制式，卷內已有鑑定報告
可憑，抗告人亦係隨身攜帶外出而發生槍擊，況經原裁定法院再
函請內政部警政署刑事警察局鑑定結果，亦認係制式槍枝，有該
局覆函可稽。而抗告人於槍擊發生後，並未主動到案，係經拘提
查獲，難認無逃亡之虞。其聲請准予具保停止羈押，惟所執各節
，並非具保停止羈押之正當事由，其羈押原因既未消滅，又不具
刑事訴訟法第一百十四條所列不得駁回聲請具保停止羈押之事由
，因認抗告人聲請准予具保停止羈押為無理由，予以裁定駁回。
經核於法尚無違誤。抗告意旨仍執陳詞，以偵查中抗告人始終未
接獲傳票，檢察官於無任何事證足認抗告人有逃亡之情形下，即
逕行核發拘票拘提抗告人，並對抗告人發布通緝，顯非適法，原
裁定就抗告人之主張未予採信，復未說明不採之理由，有理由不
備之違法，且抗告人並無逃亡之虞，原裁定逕以抗告人所犯係最
輕本刑五年以上有期徒刑之重罪，即駁回抗告人具保停止羈押之
聲請，顯不符羈押制度保全被告與證據之目的云云。惟被告執行
羈押後，其羈押原因是否消滅，有無繼續羈押之必要，仍許由法
院斟酌訴訟進行程度及其他一切情事而認定。原裁定已敘明其審
酌抗告人之聲請事項，認被告前揭羈押原因尚未消滅，無從准予
具保停止羈押之理由，核屬原裁定法院裁量職權之適法行使。抗
告意旨所執各詞，僅屬個人主觀或就抗告人實體涉案情節所為爭
執之片面說詞，自不得執以指摘原裁定不當。本件抗告為無理由
，應予駁回。
據上論結，應依刑事訴訟法第四百十二條，裁定如主文。
中    華    民    國  九十八  年    九    月  二十四  日
                      最高法院刑事第六庭
                          審判長法官  謝  俊  雄
                                法官  陳  世  雄
                                法官  魏  新  和
                                法官  吳  信  銘
                                法官  徐  文  亮
      本件正本證明與原本無異
                                      書  記  官
中    華    民    國  九十八  年    九    月  二十九  日
                                                Ａ


司法院資訊處製作；財團法人民間司法改革基金會備份。
